【裁判字號】    96,交訴,17
【裁判日期】    970129
【裁判案由】    業務過失致死
【裁判全文】
臺灣臺東地方法院刑事判決              96年度交訴字第17號
公  訴  人  臺灣臺東地方法院檢察署檢察官
被      告  乙○○
上列被告因業務過失致死案件，經檢察官提起公訴（96年度偵字
第2651號），被告於本院準備程序中就被訴事實為有罪之陳述，
經合議庭裁定進行簡式審判程序，判決如下：
    主  文
乙○○從事業務之人，因業務上之過失致人於死，處有期徒刑壹
年。緩刑貳年。
    事  實
一、乙○○係車牌號碼JZ-A22號營業大貨車之實際所有人，並以
    駕駛大貨車及聯結車為業，領有聯結車駕駛執照，為從事駕
    駛業務之人，於民國96年7月27日上午7時40分許，駕駛上開
    大貨車，沿臺東縣臺東市○○路○ 段由北往南方向行駛，行
    經同市○○路○段台電路燈號碼04區1355-54號處時，應注意
    行車速度應依該處時速限制50公里駕駛，且行駛時，駕駛人
    應注意車前狀況及兩車併行之間隔，並隨時採取必要之安全
    措施，而當時天候為晴，視距良好，路面無障礙物，無不能
    注意之情事，竟疏未注意上情，猶以時速55公里之速度貿然
    自同向騎乘車牌號碼PVL-231 號重機車之鍾蓮貴左側超車，
    其大貨車右側護欄鐵架及右側防捲護欄不慎撞擊鍾蓮貴所騎
    乘重機車之左側把手及左後葉子板，致鍾蓮貴因而人車倒地
    ，並因此受有頭部鈍挫傷併顱骨骨折、多處擦傷、創傷性休
    克、心肺衰竭等傷害，送醫急救，仍因顱內及胸內出血嚴重
    不治死亡。
二、案經鍾蓮貴之子丙○○訴請臺灣臺東地方法院檢察署檢察官
    偵查起訴。
    理  由
一、本件被告乙○○所犯係死刑、無期徒刑、最輕本刑為3 年以
    上有期徒刑以外之罪，亦非高等法院管轄之第一審案件，而
    被告於本院行準備程序中就被訴事實為有罪之陳述，經告知
    被告簡式審判程序之旨並聽取當事人意見後，本院合議庭依
    刑事訴訟法第273條之1第1 項規定，裁定由受命法官獨任進
    行簡式審判程序，合先敘明。
二、上揭犯罪事實，業據被告於本院審理時坦承不諱，並有臺東
    縣政府警察局臺東分局道路交通事故現場圖、道路交通事故
    調查報告表 (一)、(二)、現場照片30幀、行車紀錄紙2紙、
    臺東縣警察局臺東分局刑案現場勘察報告、內政部警政署刑
    事警察局鑑定書各1 份附卷可稽，復有證人劉峻瑋之證述可
    佐。又被害人鍾蓮貴確係因本件交通事故，受有頭部鈍挫傷
    併顱骨骨折、多處擦傷、創傷性休克、心肺衰竭等傷害，致
    因顱內及胸內出血嚴重死亡等情，亦有馬偕醫院臺東分院診
    斷證明書可證，並經臺灣臺東地方法院檢察署檢察官督同法
    醫師相驗無訛，有勘驗筆錄、驗斷書、相驗屍體證明書各一
    件及相驗照片6 幀在卷足憑。按行車速度應依速限標誌或標
    線之規定，無速限標誌或標線者，原則上行車速度不得超過
    50公里，且汽車行駛時，駕駛人應注意車前狀況及兩車併行
    之間隔，隨時採取必要之安全措施，道路交通安全規則第93
    條第1項第1款、第94條第3 項分別定有明文，被告係領有職
    業聯結車駕駛執照之駕駛人，對上開規定自應知之甚稔，被
    告於上揭時地駕駛大貨車，自應注意前開規定，而依道路交
    通事故調查表之記載，當時路面乾燥、無缺陷、視距良好等
    情形，被告並無不能注意之情事，竟疏未注意其車前狀況及
    兩車併行間隔，並超速行駛，導致本案交通事故之發生，使
    被害人受有顱內出血、胸內出血之傷害而死亡，則被告就本
    案交通事故之發生，自有過失，其過失行為與被害人死亡結
    果之發生，顯具有相當因果關係無誤。綜上，足認被告自白
    與事實相符，罪證明確，犯行洵堪認定，應依法論科。
三、查被告係以駕駛大貨車及聯結車運送貨物為業，為從事駕駛
    業務之人，其駕車肇事致人於死，核其所為，係犯刑法第27
    6條第2項之業務過失致人於死罪。爰審酌被告參與道路交通
    ，自應確實遵守交通規則以維護自身及其他用路人之安全，
    竟未注意車前狀況，於超車時超速行駛疏未保持兩車併行之
    安全間距而肇事，並致被害人死亡，對被害人之家屬造成無
    可彌補之傷害，兼衡其過失程度，犯罪後坦承犯行之態度，
    並已與被害人之妻林貴妹、子丙○○等家屬達成調解，有臺
    東市調解委員會調解書1 份在卷可參等一切情狀，量處如主
    文所示之刑，以資懲儆。檢察官以被告於警詢、偵查中均否
    認超速、亦否認犯罪，犯後態度不佳，且至本院審理前一日
    方與被害人家屬達成調解等，具體求刑1年6月，固非無見，
    然本院認被告於審理中已坦承犯行，且與被害人家屬達成調
    解，賠償新臺幣305 萬元，足見被告業已知錯，並有悔意，
    具體求刑部份容有過高，附此敘明。被告雖曾因故意犯罪受
    有期徒刑以上刑之宣告，並於93年12月29日執行完畢，有臺
    灣高等法院被告前案紀錄表1 份在卷可佐，惟查本件係因過
    失肇事，合於刑法第74條第1項第2款緩刑之規定，本院認被
    告事後已坦承犯行，深具悔意，並與被害人家屬達成調解，
    賠償被害人家屬之損失，經此偵審程序及罪刑之宣告，應知
    警惕而無再犯之虞，且被告有正當工作，以暫不執行其刑為
    當，併予宣告緩刑2年，以啟自新。
據上論斷，應依刑事訴訟法刑事訴訟法第273條之1第1項、第299
條第1項前段，刑法第276條第2項、第74條第1項第2 款，刑法施
行法第1條之1第1項、第2項前段，判決如主文。
本案經檢察官甲○○到庭執行職務。
中    華    民    國    97    年    1     月    29    日
                    交通法庭    法  官  蔡玉雪
以上正本證明與原本無異。
如不服本判決應於收受本判決後10日內向本院提出上訴書狀；上
訴書狀應敘述具體理由。未敘述上訴理由者，應於上訴期間屆滿
後20日內向本院補提理由書狀（均須按他造當事人之人數附繕本
）。「切勿逕送上級法院」。
告訴人或被害人對於本判決如有不服，請書具不服之理由狀，請
求檢察官上訴者，其上訴期間之計算係以檢察官收受判決正本之
日期為準。
                                書記官  陳昭穎
中    華    民    國    97    年    1     月    29    日
附錄本案論罪科刑法條：
刑法第276條
因過失致人於死者，處2年以下有期徒刑、拘役或2千元以下罰金
。
從事業務之人，因業務上之過失犯前項之罪者，處5年以下有期
徒刑或拘役，得併科3千元以下罰金。


司法院資訊處製作；財團法人民間司法改革基金會備份。
